【裁判字號】    99,抗,151
【裁判日期】    990609
【裁判案由】    聲請定其應執行刑
【裁判全文】
臺灣高等法院高雄分院刑事裁定           99年度抗字第151號
抗  告  人  臺灣屏東地方法院檢察署檢察官
受  刑  人  甲○○
上列抗告人因聲請受刑人定其應執行刑案件，不服臺灣屏東地方
法院於99年5 月7 日裁定（99年度聲字第530 號），提起抗告，
本院裁定如下:
    主  文
抗告駁回。
    理  由
一、本件抗告意旨略以：抗告人聲請定應執行刑之附表編號9 、
    10之宣告刑（如附件），均為原審法院98年度訴字第1148號
    判決所宣告之刑，承審法官於上述判決宣告時即已依刑法第
    51條第5 款規定定應執行有期徒刑2 年確定，而編號10之犯
    罪時間是在98年3 月6 日，係在編號1 判決確定日（97年9
    月15日）後，即不合於刑法第53條所定數罪併罰之要件，本
    件即應將編號9 、10之聲請駁回，而非僅駁回編號10，強行
    將上述判決割裂為2 張不同的執行指揮書，造成同一判決會
    有不同的執行完畢日期，日後累犯如何認定？亦紊亂了刑案
    資料查註紀錄表，原審對刑事執行程序不瞭解而為此裁定，
    明顯不當云云。
二、惟按裁判確定前犯數罪者，併合處罰之；數罪併罰，宣告多
    數有期徒刑者，於各刑中之最長期以上，各刑合併之刑期以
    下，定其刑期，但不得逾30年；數罪併罰，有二裁判以上者
    ，依第51條之規定，定其應執行之刑，刑法第50條、第51條
    第5 款及第53條分別定有明文。
三、本院查:
（一）本件受刑人因犯如附表編號1 所示竊盜罪，經臺灣桃園地
      方法院以97年度審簡字第309 號判決判處有期徒刑4 月確
      定；又犯如附表編號2 、3 、4 所示毒品危害防制條例及
      竊盜共3 罪，經臺灣桃園地方法院以97年度審訴字第1815
      號判決判處有期徒刑7 月、3 月及7 月，應執行有期徒刑
      1 年2 月確定；又犯如附表編號5 、6 所示毒品危害防制
      條例2 罪，經臺灣板橋地方法院以97年度訴字第4589號判
      決判處有期徒刑7 月及4 月，應執行有期徒刑9 月確定；
      又犯如附表編號7 、8 所示毒品危害防制條例2 罪，經臺
      灣板橋地方法院以97年度訴字第5323號判決判處有期徒刑
      8 月及4 月，應執行有期徒刑10月確定；又犯如附表編號
      9 所示毒品危害防制條例之罪，經原審法院以98年度訴字
      第1148號判決判處有期徒刑1 年2 月確定，此有上開各該
      刑事判決及臺灣高等法院被告前案紀錄表在卷可按，茲抗
      告人於原審聲請此部分（附表編號1-9 ）定其應執行，並
      經原審裁定應執行有期徒刑3 年10月，經核並無不合，合
      先敘明。
（二）另受刑人所犯如附表編號編號1 至10所示各罪，其中最早
      確定者為編號1 所示之竊盜罪，其確定日期為97年9 月15
      日，然附表編號10所示之罪，其犯罪日期為98年3 月6 日
      ，而非在上述97年9 月15日確定日之前，即與前揭法律所
      規定數罪併罰之要件不符，抗告人聲請此部分（即附表編
      號10）與附表編號1 至9 所示部分定應執行刑，自有未合
      ，原審就此部分之聲請裁定駁回，亦屬允當。
（三）另抗告人意旨雖以：原裁定未將編號9 、10部分之聲請一
      併駁回，將會造成割裂為2 張不同的執行指揮書及日後之
      累犯如何計算云云。惟其中檢察官執行指揮書是否因而割
      裂成2 張部分，係屬檢察官執行程序之範疇；至認定是否
      構成累犯部分，則與原審是否有違反上開定應執行之規定
      無涉。綜上所述，原審法院依刑法第51條第5 款規定，對
      附表編號1-9 部分定其應執行有期徒刑3 年10月；另就附
      表編號10部分，認未符刑法上開規定而予以駁回抗告人之
      聲請，均無不合。抗告意旨仍執前詞而指摘原裁定不當，
      為無理由，應予駁回。
四、據上論結，應依刑事訴訟法第412 條，裁定如主文。
中    華    民    國    99    年    6     月    9     日
                    刑事第十庭  審判長法  官 陳中和
                                      法  官 林水城
                                      法  官 李政庭
以上正本證明與原本無異。
本裁定不得再抗告。
中    華    民    國    99    年    6     月    9     日
                                      書記官 周青玉

司法院資訊處製作；財團法人民間司法改革基金會備份。
